【裁判字號】    90,易,1698
【裁判日期】    900621
【裁判案由】    違反都市計畫法
【裁判全文】
臺灣臺中地方法院刑事判決                          九十年度易字第一六九八號
    公  訴  人  臺灣臺中地方法院檢察署檢察官
    被      告  乙○○
右列被告因違反都市計畫法案件，經檢察官聲請簡易判決處刑（聲請案號：九十年度
偵字第五三四一號），本院豐原簡易庭認不宜以簡易判決處刑，簽移本院刑事庭改依
通常程序審理，本院判決如左：
    主  文
乙○○都市計畫範圍內土地之使用，違反都市計畫法所發布之命令，不遵鄉公所之命
令拆除，處拘役肆拾日，如易科罰金，以參佰元折算壹日。
    事  實
一、乙○○所有坐落臺中縣大雅鄉○○段五七九地號之土地，係屬都市計劃農業區土
    地，依都市計畫法臺灣省施行細則第二十七條第一項前段：「農業區為保持農業
    生產而劃定，除保持農業生產外，僅得申請建築農舍及農業產銷必要設施」之規
    定，該農地僅得作為農業使用。詎乙○○於民國八十九年八月間，竟將原供耕作
    使用之前開土地其中約八坪面積，以每月租金新臺幣一萬元出租予妮可廣告傳播
    有限公司（下稱妮可公司）設置大型廣告招牌一面，而為農業生產以外之使用。
    嗣臺中縣大雅鄉公所於同年十月十九日會同臺中縣雅潭地政事務所及臺中縣稅捐
    稽徵處至現場履勘，查悉乙○○前開違規使用情形後，依都市計畫法第七十九條
    第一項規定，於同年十月二十五日，以八九雅鄉農字第二一六六四號函請乙○○
    於文到一個月內自行拆除、停止使用前開廣告物並恢復原狀。惟乙○○未依限自
    行拆除，仍繼續使用前開廣告物，且未恢復原狀。臺中縣大雅鄉公所於同年十一
    月三十日派員再為勘查，其違規使用情形仍繼續存在。
二、案經臺中縣大雅鄉公所函請臺灣臺中地方法院檢察署檢察官偵查後聲請簡易判決
    處刑。
    理  由
一、訊據被告乙○○對右揭與妮可公司訂立租賃契約，提供前開土地其中約八坪面積
    供妮可公司設置大型廣告招牌一面之事實供承不諱，但否認有何違反都市計畫法
    犯行，辯稱：伊有請妮可公司拆除廣告招牌，但妮可公司未予拆除云云。然查：
    被告在其農業區土地上供人設置大型廣告招牌，經臺中縣大雅鄉公所函文限令一
    個月內自行拆除、停止使用，並恢復原狀，但被告並未拆除該廣告招牌等情，業
    據證人即臺中縣大雅鄉公所承辦員甲○○證述明確（見本院九十年六月七日訊問
    筆錄），並有土地登記謄本、戶外廣告租賃契約書、臺中縣大雅鄉都市土地農業
    區違規使用會勘紀錄表、臺中縣大雅鄉公所八十九年十月二十五日八九雅鄉農字
    第一二六六四號函各一紙及現場照片十一幀附卷可稽。被告雖以妮可公司不願拆
    除該廣告招牌置辯，但該廣告招牌應由何人拆除，乃被告須自行解決之問題，其
    不得援此事由卸免罪責。從而本件事證已臻明確，被告犯行堪以認定。
二、核被告所為，係違反都市計畫法第七十九條第一項規定，應依同法第八十條處斷
    。本院審酌被告犯罪之動機、手段，違規使用農地面積不大等情狀，量處如主文
    所示之刑，並諭知易科罰金之折算標準。
據上論斷，應依刑事訴訟法第四百五十二條、第二百九十九條第一項前段，都市計畫
法第八十條，刑法第十一條前段、修正後刑法第四十一條第一項前段，罰金罰鍰提高
標準條例第二條，判決如主文。
中      華      民      國      九十      年      六    月    二十一    日
                                        法  官  游  文  科
右正本證明與原本無異。
如不服本判決，應於送達後十日內向本院提出上訴狀（須附繕本），上訴於臺灣高等
法院臺中分院。
                                        書記官
中      華      民      國      九十      年      六    月    二十一    日
附錄論罪科刑法條
都市計畫法第七十九條第一項：
都市計畫地區範圍內土地或建造物之使用，或從事建造、採取土石、變更地形，違反
本法或各級政府依本法所發布之命令者，處其土地或建築物所有權人、使用人或管理
人新臺六萬元以上三十萬元以下罰鍰，並勒令折除、改建、停止使用或恢原狀。不拆
除、改建、停止使用或恢復原狀者，得按次處罰，並停止供水、供電、封閉、強制拆
除或採取其他恢復原狀之措施，其費用由土地或建築物所有權人、使用人或管理人負
擔。
都市計畫法第八十條：
不遵前條規定拆除、改建、停止使用或恢復原狀者，除應依法予以行政強制執行外，
並得處六個月以下有期徒刑或拘役。


司法院資訊處製作；財團法人民間司法改革基金會備份。
